# 求助陈版主，关于对赌业绩补偿的会计处理

提问人：QAZWSX613 时间：2020-12-17 14:25:00
背景：集团公司之前并购了一家子公司，在并购时签订了业绩对赌协议，但是在业绩对赌最后一年未能完成承诺业绩，按约定原股东应补偿集团公司1.2亿元，但由于原股东无法偿还该金额，目前只预计其能力偿还范围内的金额确认了营业外收入，剩余金额为债权但是未在集团公司账面体现。现在公司提出方案，如原股东仍在并购的子公司就职，并作出业绩，集团公司可按其业绩对未偿还部分的业绩补偿作出豁免。
问题：在该情况下如何进行账务处理？
1 、在签订补充协议时，确认其他应收款及营业外收入，在其达到承诺业绩时做核心管理人员激励工资计入费用，同时冲减其他应收款；
2 、账面不做账务处理，直接在账外豁免其债务。
求助陈版主，是否存在更合理的处理方式。

回答人：chenyiwei
当应补偿金额确定后，虽然债权金额已经固定，但鉴于此前作为以公允价值计量且其变动计入损益的金融资产，且准则不允许此类情况下的重分类，故仍作为FVTPL类的金融资产，但其公允价值的估值与此前相比有很大差异（后续主要是受到业绩补偿义务人信用风险的影响）。相应地，后续的豁免将会继续体现在公允价值变动中。